【裁判字號】    89,上易,258
【裁判日期】    891011
【裁判案由】    侵占
【裁判全文】
臺灣高等法院花蓮分院刑事判決                    八十九年度上易字第二五八號
    上訴人  臺灣花蓮地方法院檢察署檢察官
    被  告  甲○○
右上訴人因被告侵占案件，不服臺灣花蓮地方法院八十八年度易字第八四二號中華民
國八十九年七月二十八日第一審判決（起訴案號：臺灣花蓮地方法院檢察署八十八年
度偵字第四一一六號），提起上訴，本院判決如左：
    主  文
原判決撤銷。
甲○○意圖為自己不法之所有，而侵占自己持有他人之物，處拘役參拾日。
    事  實
一、甲○○於民國（下同）八十三年十一月十四日，至花蓮縣花蓮市○○○路一三八
    之十一號飛快機車行，向乙○○租得車號ＲＨＹ八０七號機車一輛，租金每日新
    台幣（下同）二百五十元，租期至同年月十五日止。詎甲○○竟意圖為自己不法
    之所有，於八十三年十一月十五日，在花蓮縣花蓮市將所持有之車號ＲＨＹ八０
    七號機車侵占入己，並將機車借予其乾姊陳妤，迄今已五年餘仍未歸還乙○○。
二、案經飛快機車行即乙○○訴由臺灣花蓮地方法院檢察署檢察官偵查起訴。
    理  由
一、被告甲○○於原審坦承有於前開時、地向乙○○租用機車，租期一日，至今未歸
    還機車等情不諱，核與告訴人乙○○指訴情節相符。惟被告甲○○矢口否認有侵
    占所租機車之犯行，辯稱：伊在租車之翌日，將該車借予結拜姊姊陳妤騎用，惟
    陳妤於借用後即未與其聯絡，至今尚未歸還該機車，伊並無侵占意圖云云。然查
    ：被告所辯因陳妤經傳拘無著，是否屬實已值存疑？其所辯縱屬實情，被告於該
    機車已屆還車之日，將之借予他人又不積極索還，顯有將該機車易持有為所有之
    不法意圖，所辯自無足採信。本件事證明確，被告犯行洵堪認定。
二、核被告所為係犯刑法第三百三十五條第一項之侵占罪。原審失察，為被告無罪之
    諭知，顯有未合；上訴人之上訴為有理由，應予撤銷改判。爰審酌被告犯罪之動
    機、目的、手段，犯罪時所受之刺激及其品性、生活狀況、智識程度、犯罪所生
    之損害，及犯罪後態度等一切情狀，量處如主文第二項所示之刑。
三、被告經合法傳喚，無正當理由不到庭，爰不待其陳述逕行判決，併予敘明。
據上論斷，應依刑事訴訟法第三百六十九條第一項前段、第三百七十一條、第三百六
十四條、第二百九十九條第一項前段，刑法第三百三十五條第一項，罰金罰鍰提高標
準條例第一條前段，判決如主文。
本案經檢察官崔紀鎮到庭執行職務。
中      華      民      國      八十九      年      十    月    十一    日
                                    審判長法官  吳  鴻  章
                                          法官  莊  謙  崇
                                          法官  林  德  盛
右正本證明與原本無異。
本件不得上訴。
                                        書記官  盧  夷  狄
中      華      民      國      八十九      年      十    月    十一    日
刑法第三百三十五條第一項：
意圖為自己或第三人不法之所有，而侵占自己持有他人之物者，處五年以下有期徒刑
、拘役或併科一千元以下罰金。


司法院資訊處製作；財團法人民間司法改革基金會備份。
